【裁判字號】    97,審消債更,1665
【裁判日期】    970731
【裁判案由】    聲請更生程序
【裁判全文】
臺灣高雄地方法院民事裁定        97年度審消債更字第1665號
聲  請  人  甲○○
上列當事人聲請消費者債務清理事件，本院裁定如下：
    主  文
聲請人應於本裁定送達後十四日內，補提如附表所示之證明文件
到院。
    理  由
一、按債務人對於金融機構因消費借貸、自用住宅借款、信用卡
    或現金卡契約而負債務，在聲請更生或清算前，應提出債權
    人清冊，以書面向最大債權金融機構請求協商債務清償方案
    並表明共同協商之意旨；債務人聲請更生時，應提出財產及
    收入狀況說明書及其債權人、債務人清冊，消費者債務清理
    條例（下稱本條例）第151 條第1 項及第43條第1 項分別定
    有明文。次按債務人依本條例第151 條第1 項規定請求協商
    債務清償方案後，任一債權金融機構於協商期間內對其財產
    聲請強制執行者，視為協商不成立；債權金融機構於債務人
    請求協商前已聲請法院開始強制執行程序，而不同意延緩執
    行者，亦同，本條例施行細則第44條亦有明文。又聲請更生
    或清算不合程式、不備其他要件或拒絕提出關係文件者，法
    院應以裁定駁回之，但其情形可以補正者，法院應定期間先
    命補正，復為本條例第8 條、第46條所明定。
二、本件聲請人向本院聲請更生，雖主張：其有不能清償債務情
    事，前已提出債權人清冊，於本條例施行後發函向最大債權
    金融機構請求協商，逾30日不開始協商；另於本條例施行後
    ，曾於民國97年6 月19日發函強制執行債權人良京實業股份
    有限公司（下稱良京公司）於文到7 日內表明是否同意延緩
    執行，良京公司未為答覆，依本條例細則第44條規定，本件
    應視為協商不成立，且其無擔保或無優先權之債務總額未逾
    新臺幣1,200 萬元，復未經法院裁定開始清算程序或宣告破
    產，爰請求准予更生云云。
三、查聲請人雖曾於97年6 月19日發函予板信商業銀行股份有限
    公司（下稱板信銀行）請求協商債務，惟未提出板信銀行收
    受之證明，且未依金融機構債務協商機制規定檢附所有資料
    申請，是本件聲請人聲請更生，顯未遵循本條例第151 條第
    1 項規定對於金融機構因消費借貸、自用住宅借款、信用卡
    或現金卡契約所負債務與全體債權金融機構先行債務協商之
    機制；次查本件聲請人雖於97年6 月19日發函予強制執行程
    序之良京銀行要求表明是否同意延緩執行，並以良京公司未
    予答覆為由，逕視為協商不成立而向本院聲請更生，惟良京
    公司並非金融機構債權人，依上開說明，其聲請不合程式依
    上開說明，其聲請不合程式，爰定期命聲請人於消費者債務
    清理條例施行後，依金融機構債務協商機制規定檢附資料向
    最大債權金融機構申請協商，並補提如附表所示證明文件及
    其他關係文件到院，如逾期未補正，則駁回其更生聲請。
附表：
1.提出於消費者債務清理條例施行後，聲請人向最大債權金融機
  構板信商業銀行股份有限公司檢附下列資料：(1)前置協商申請
  書正本(2)身份證正反面影本(3)前置協商申請人財產及收支狀況
  說明書正本(4)債權人清冊（檢附向財團法人金融聯合徵信中心
  申請金融機構債權人清冊正本）(5)近2 年度綜合所得資料清冊
  及最近1 個月核發之財產資料清單(6)近3 個月薪資證明文件(7)
  勞工保險被保險人投保資料表及明細正本（如無投保則無須提
  供）申請協商之證明文件（須提出全部申請資料及最大債權金
  融機構收受之證明）。
2.上開申請協商成立或不成立之證明文件（例如最大債權金融機
  構於聲請人申請協商後30日不開始協商，或自開始協商之翌日
  起逾90日協商不成立，或拒絕協商而退件，本項證明文件如於
  14日內無法提出請先補正附表其餘證明文件）。
3.95、96年度國稅局財產歸屬資料、綜合所得稅各類所得資料清
  單。
4.聲請人96年度薪資扣繳憑單、97年1 月迄今薪資證明（請勿以
  轉帳資料代替）。
5.聲請人申請前5 年內勞保、公保或2 年內全民健保之投保資料
  （包括投保單位及投保金額）。
6.依法應分擔扶養義務之人數、每月扶養游忍受20000 元證明資
  料影本及家族系統表。
7.受扶養人游忍受95、96年之國稅局財產歸屬資料及綜合所得稅
  資料。
8.受扶養人游忍受及應分擔撫養義務人之最新戶籍謄本（記事欄
  請勿省略）。
9.租賃房屋契約書影本，及聲請前2 年內期間之租金支出7000元
  證明文件影本。
10.聲請更生前2 年內生活必要費用明細及每月支出生活費用120
   00元、油資2000元、家用雜支4000元證明資料影本。
11.請提出聲請人所持有之中信股份有限公司有價證券股數及現
   值。
12.其餘有不可歸責己之事由致履行顯有重大困難之相關證明文
   件（例如生病、非自願性失業等）。
13.聲請人於最近1 個月內財團法人聯合徵信中心之信用記錄。
中    華    民    國    97    年    7     月    31    日
              民事第四庭    法      官  黃國川
上為正本係照原本作成。
本件不得抗告。
中    華    民    國    97    年    7     月    31    日
                            書  記  官  邱秋珍


司法院資訊處製作；財團法人民間司法改革基金會備份。
